臺灣高等法院高雄分院刑事裁定　　　　　　　　　　　　九十三年度抗字第四號
　　抗　告　人　甲○○
　　即受刑人
右列抗告人因聲請暫緩執行案件，不服臺灣高雄地方法院中華民國九十三年二月十六
日裁定（九十二年度聲字第二九八九號），提起抗告，本院裁定如左：
    主  文
原裁定撤銷，發回高雄高雄地方法院。
    理  由
一、本件抗告意旨略以：抗告人於民國（下同）九十二年九月二十五日因心臟冠狀動
    脈阻塞病發，緊急送長庚醫院住院治療，經攝影，發現有三條主要血管拴塞，旋
    即施行接管支架植入術及動脈氣張術之手術，住院期間經常有腹痛之情形，故高
    度疑似有缺血性腸疾病，九十二年十月二十一日出院，醫師囑咐須長期定期門診
    ，且特別叮囑出院後四個月內仍有危險性，且應於四個月後再度入院接受心導管
    手術，出院後仍應在家休養四至六個月，若有突發狀況應立即回院就診，有長庚
    醫院診斷證明書可以為證。原審以監獄有足夠設施看護抗告人而駁回，惟監所目
    前之設施是否足以為緊急處理，原審未查明，率駁回抗告人之異議，原裁定不當
    等語。
二、經查：抗告人於八十八年五月二十五日經本院八十八年度上訴字第三０號判處有
    期徒刑一年二月確定，嗣經檢察官傳喚抗告人到案執行，抗告人檢附診斷證明書
    ，依刑事訴訟法第四百六十七條第四款現罹疾病，恐因執行而不能保住生命之事
    由聲請停止執行，檢察官認為查無刑事訴訟法第四百六十七條停止執行之原因，
    以九十二年十月二十八日雄檢楠嵩九十執字第五八三０字第七七三四六號函復所
    請不准，仍應於九十二年十一月十三日上午十時到案執行，經抗告人向原審法院
    聲明異議，原審法院以：長庚醫院函復抗告人之病況為，病患於九十一年十二月
    二日因腦中風致右側肢體機能障礙至本院治療，出院後持續復健，目前可獨立行
    走，無須助行器，但步態不穩，因其罹患心臟冠狀動脈阻塞與缺血性腸疾病，腹
    部主動脈痛、高血壓、高血脂症，且時常有瀰漫性腹痛情形，高度懷疑為腸血管
    阻塞，加上近期回本院再作心導管手術治療，病情極不穩定，容易發生全身性血
    栓，隨時有生命危險等語，嗣經原審法院再向長庚醫院函查，如何會有生命危險
    ，該院函覆稱：病患經心導管手術後目前無須住院，但需門診追蹤治療，按時服
    藥，若身體有不適之緊急狀況，需即刻回院接受治療等語，足見抗告人現已出院
    在外，接受門診治療中，且只須按時服藥及注意其身體有無出現不適之緊急狀況
    即可，並無立即危害其生命之病況存在，而執行徒刑之監所，均設有足以看護聲
    明人身體狀況之醫療單位，若有緊急或必要之情形，亦可戒護送醫，並無所謂因
    執行而不能保其生命之情形，認為執行之檢察官認抗告人無執行困難之情形，而
    不准抗告人延緩執行之聲請，與法尚無不合，而裁定駁回抗告人異議之聲明，固
    非無見；但查，本院向長庚醫院高雄分院查詢抗告人之病況，該醫院函復：「病
    患甲○○目前可自行行走，但步態不穩，日常生活起居仍須他人協助，另其冠狀
    動脈心臟病仍須安排心導管手術治療，否則不宜入監服刑」有該醫院九十三年五
    月三日長庚院高字第三三五二五二號函可考、本院再向台灣高雄監獄查詢是否有
    足以看護抗告人身體狀況之醫療設備，經該監獄函復：「本監因醫護人員及醫藥
    設備不足，且該員所患腹部主動脈瘤隨時有破裂危急生命之情況，故特約醫師囑
    言無法診治該受刑人之嚴重心臟疾病」，有該監獄九十三年六月八日高監微字第
    ０九三一一００三九四號函在卷可稽，是以原審法院認為抗告人並無立即危害其
    生命之病況存在，而監所均有足以看護抗告人身體狀況之醫療單位，若有緊急情
    形亦可戒護送醫，並無因執行而不能保其生命之情形，顯有誤會。從而抗告人之
    抗告非無理由，應由本院將原裁定撤銷，並發回原法院另為裁判。
三、據上論結，應依刑事訴訟法第四百十三條前段，裁定如主文。
中      華      民      國    九十三      年      六      月     十五   日
                              臺灣高等法院高雄分院刑事第一庭
                                  審判長法官  王光照
                                        法官  趙文淵
                                        法官  曾玉英
右正本證明與原本無異。
如不服本裁定應於送達後五日內向本院提出再抗告狀。
                                  法院書記官  黃麗蓉
中      華      民      國    九十三      年      六      月     十五   日
